【裁判字號】    99,交聲,90
【裁判日期】    990430
【裁判案由】    違反道路交通管理處罰條例聲明異議
【裁判全文】
臺灣花蓮地方法院交通事件裁定          99年度交聲字第90號
原處分機關  交通部公路總局台北區監理所花蓮監理站
異  議  人  甲○○
上列異議人即受處分人因違反道路交通管理處罰條例案件，對於
交通部公路總局台北區監理所花蓮監理站民國99年3月22 日花監
違字第裁44-P00000000號裁決聲明異議（原舉發案號：花警交字
第P00000000 號舉發違反道路交通管理事件通知單），本院裁定
下：
    主  文
異議駁回。
    理  由
一、原處分意旨略以：異議人即受處分人甲○○於民國98年12月
    26日下午10時27分許，在花蓮縣花蓮市○○路177 號，駕駛
    車牌號碼HDO-380 號重型機車，因無照駕駛，為花蓮縣警察
    局花蓮分局民意派出所警員盧保全於94年12月26日填製花警
    交字第P00000000 號舉發違反道路交通管理事件通知單，以
    「駕照業經註銷（酒駕註銷）仍駕駛重機車（禁駛）」予以
    舉發。原處分機關爰於99年3月22日填製花監違字第裁44-P0
    0000000號裁決書，依道路交通管理處罰條例第21條第1項第
    4款，裁處異議人罰鍰新臺幣（下同）6,600元等語。
二、聲明異議意旨略以：異議人於98年12月26日下午10時27分許
    ，在花蓮縣花蓮市○○路177 號住家門口，被花蓮縣警察局
    花蓮分局民意派出所員警盧保全舉發無照駕駛，惟該違規地
    點係異議人之住所，豈有違規之理。再者，異議人係由外面
    返家已抵家門口，並將機車停放後從中美路177號後走到179
    號，將開啟鐵門，員警從後面衝過來，不問青紅皂白一手揪
    住異議人的上衣領口，硬說異議人喝酒，然異議人所騎之機
    車僅82立方之老舊力型車（84年10月28日發照），並無酒後
    駕車拒絕配合警方實施酒測之情，為此請求撤銷原處分云云
    。
三、按道路交通管理處罰條例所指之汽車，包括機器腳踏車；汽
    車駕駛人，駕駛執照業經吊銷、註銷仍駕駛小型車或機器腳
    踏車者，處6,000元以上12,000 元以下罰鍰，並當場禁止其
    駕駛，道路交通管理處罰條例第21條第1項第4款定有明文。
四、經查：
  (一)本件異議人於上揭時、地，駕駛車牌號碼HDO-380 號重型機
    車，因無照駕駛，為花蓮縣警察局花蓮分局民意派出所警員
    盧保全於98年12月26日填製花警交字第P00000000 號舉發違
    反道路交通管理事件通知單，以「駕照業經註銷（酒駕註銷
    ）仍駕駛重機車（禁駛）」予以舉發。異議人雖爭執所騎之
    機車僅82立方之老舊力型車（84年10月28日發照），然異議
    人之重型機車駕駛執照以及汽車駕駛執照分別於98年3月 25
    日、90年11月4 日註銷，此有公路監理電子閘門證號查詢汽
    車駕駛人資料2 份附卷可稽，異議人顯未持有汽車駕駛執照
    及重型機車駕駛執照之事實，堪以認定。
  (二)又依據證人即執勤員警盧保全於本院調查時具結證述：異議
    人係行駛在花蓮縣花蓮市○○路由北往南方向，在化道路口
    等紅燈，俟中美路上的號誌轉換成綠燈後，異議人開始起步
    ，伊看見異議人之車輛有左右搖擺情形，當時伊想要攔停，
    但想說再觀察一下有無其他情形，且當時伊在異議人後方，
    後來伊加速要去攔停異議人的時候，異議人就突然向右騎到
    騎樓處並停車，且轉頭看到伊，就想快速離開現場，伊就跑
    過去異議人的前面，不讓異議人離開，並請異議人出示證件
    ；而伊當時有穿著制服，然異議人並沒有拿出證件，原本伊
    要將異議人帶回派出所查證資料，惟遭異議人拒絕，後來異
    議人的家人有拿異議人的健保卡過來，異議人即違規人叫「
    甲○○」，伊才用身分證字號查詢駕照，發現異議人之汽車
    駕照被易處逕註，重機駕照被酒駕註銷，所以就依當時酒後
    駕車，拒絕酒測，及無駕照駕駛重型機車部分違規告發等語
    綦詳。且於異議人就其於同時、地另遭舉發酒後駕車拒絕配
    合警方實施酒測之舉發違反道路交通管理事件裁決書一案聲
    請異議時，該案之承審法官當庭勘驗員警盧保全所庭呈的錄
    影光碟，勘驗結果為：畫面一開始是員警騎乘機車時往前方
    所照的畫面，畫面顯示出異議人騎乘的機車，有明顯的往左
    偏移，後又往右偏移，顯有蛇行的情形，異議人騎乘機車的
    速度相當的快，執勤員警跟隨在後，異議人騎到某處的路邊
    ，將機車停在異議人機車旁，並請異議人出示身分證件。對
    此勘驗結果，異議人亦表示無意見，此有99年度交聲字第89
    號99年4月19日訊問筆錄、勘驗筆錄影本1份在卷可稽。足見
    異議人確實有無照駕駛重型機車之情事甚明。異議人所辯之
    詞，顯係事後卸責之詞，核與事實不符，不足採信。
五、綜上所述，異議人既有於上揭時、地，無照駕駛前開重型機
    車之違規行為，原處分機關依道路交通管理處罰條例第21條
    第1項第4 款之規定，裁處異議人罰鍰6,600元，於法並無不
    合。本件見異議為無理由，應予駁回。
六、據上論斷，應依道路交通案件處理辦法第19條，裁定如主文
    。
中    華    民    國    99    年    4     月    30    日
                  交通法庭      法  官  陳月雯
上列正本證明與原本無異。
如對本裁定不服，應於送達後5 日內，向本院提出抗告狀（應抄
附繕本）。
中    華    民    國    99    年    4     月    30    日
                                書記官

司法院資訊處製作；財團法人民間司法改革基金會備份。
